【裁判字號】    98,上訴,24
【裁判日期】    980525
【裁判案由】    違反毒品危害防制條例
【裁判全文】
臺灣高等法院花蓮分院刑事判決          98年度上訴字第23號
                                      98年度上訴字第24號
上  訴  人
即  被  告  戊○○
指定辯護人  曾泰源律師
上列上訴人因違反毒品危害防制條例案件，不服中華民國97年12
月25日臺灣花蓮地方法院97年度訴字第254、351號第一審判決（
起訴案號：臺灣花蓮地方法院檢察署97年度偵字第1361、1362、
2217、2220、2223及2225號；追加起訴案號：97年偵字第2221、
2222、2578及4355號），提起上訴，本院判決如下：
    主  文
上訴駁回。
    事實及理由
一、本案經本院審理結果，認第一審以被告戊○○販賣第一級、
    第二級毒品，數罪、轉讓禁藥，1罪，均累犯，判處應執行
    有期徒刑20年，認事用法並無不當，量刑亦稱妥適，應予維
    持，並引用第一審判決書關於被告販賣第一級、第二級毒品
    部分記載之事實、證據及理由（如附件）。又原審判決轉讓
    禁藥部分之犯行，業經被告撤回上訴，不在本院審理範圍，
    附此敘明。
二、被告就販賣第一級、第二級毒品罪部分上訴，上訴意旨略以
    ：(一)關於張小玲於民國（下同）96年11月19日向被告購買新
    臺幣（下同）3,000元第一級毒品海洛因部分，其乃肇因張
    小玲與甲○○2人係屬同居男女關係，當日張小玲奉甲○○
    之意，逕赴被告家中請託代為購買3,000元海洛因，被告礙
    於彼此平日交情甚篤，便要張小玲以電話告知甲○○後，即
    由被告電與綽號阿昌者洽購海洛因事宜，且自行先支付3,
    000元，始將所購海洛因轉交張女；(二)關於甲○○於96年12
    月16日（上訴狀誤載為14日）向被告購買1,000元海洛因部
    分，亦屬採自監聽電話紀錄譯文之情資，然甲○○雖於偵查
    、原審證述坦承曾向被告拿取1,000元，但非持款擬向被告
    購買，而是購款未足整數，遂向被告籌湊1,000元，另託被
    告幫伊購買海洛因，經被告撥電向阿昌購得海洛因後，隨即
    轉交與伊施用，類似情形發生過3次，其餘2次業由原審另案
    判決為無償轉讓。被告與甲○○2人應屬實施共同正犯，所
    犯情節相同近似且亦相等，犯案時間緊密連續毫無差異，詎
    料4案分由檢方各別裁處兩樣刑責，顯違採證法則；(三)關於
    販賣安非他命，供出來源，有無減輕寬典部分：被告迭經冗
    長偵訊調查下，始據實托出供貨者為吳建福，並提出證人乙○○可資作證之正當要求，惟未據採信。復因被告對所涉販
    賣第二級毒品部分俱坦承不諱，殊無否認販賣第一級毒品海
    洛因之必要，且本身從未沾染或持有第一級毒品，確實未有
    販賣海洛因之行為云云。
三、惟查：
（一）被告戊○○於96年11月19日販賣海洛因給張小玲部分：
    1.證人張小玲於偵查中結證稱：我的綽號叫做小詩；我只跟
      戊○○買過海洛因，沒有幫甲○○去跟豬公拿過，我只有
      自己去拿過；96年11月19日下午1時49分之監聽譯文是我
      與戊○○之對話，該次有買到海洛因，是我坐計程車到他
      家，在前站附近國盛6街，我上樓去跟他拿；該次買了
      3,000元等語（見1362號偵卷第217-218頁），核與於原審
      時證稱：我吸食的海洛因是直接向戊○○買的，去他家交
      易；96年11月19日，戊○○有賣我1包海洛因3,000元；我
      在偵查中向檢察官說是向「豬公」的人買海洛因，這「豬
      公」就是戊○○；那一次確實有完成交易，我也有給他錢
      ，他海洛因也有給我等語（見原審卷254號卷第134-135
      頁）相符，並有監聽譯文在卷可稽，是證人張小玲之上開
      證述內容、過程前後一致，且與被告戊○○係朋友關係，
      應無無端構陷之可能，是以，證人張小玲上開證述應堪信
      屬實。
    2.又從卷附96年11月19日13時49分4秒之監聽譯文所示：「
      張小玲：我小詩啦；
      戊○○：嘿；
      張小玲：那個義兄帶他媽媽去醫院，不要跟他講喔，我要
              拿錢給你，因為我的用完了，我怕會被他罵；
      戊○○：那我要去哪找你；
      張小玲：我在家啊；
      戊○○：在哪個家；
      張小玲：福建啊；
      戊○○：那裡我不敢去；
      張小玲：哪怎麼辦我沒有車啊
      戊○○：我哪個（海洛因）也沒有在身上啊；
      張小玲：那什麼時候；
      戊○○：在家裡啊；
      張小玲：在家裡；
      戊○○：我現在在溝仔尾這邊等一下回去。
      ．．．．（下略）」（附警卷第266頁）
      等語，而證人張小玲亦自承本身有施用海洛因（見原審
      254 號卷第133頁），可見證人張小玲當時係因海洛因已
      施用完畢，為恐遭甲○○責罵，而瞞著甲○○，直接向被
      告戊○○說要買海洛因，並無被告戊○○所辯：當日張小
      玲係奉甲○○之意，逕赴被告家中請託代為購買3,000元
      海洛因，則被告戊○○辯稱伊僅代為調貨云云，顯不足為
      採。
（二）被告戊○○於96年12月16日販賣海洛因給甲○○部分：
    1.證人甲○○於偵查中結證稱：96年12月16日下午14時13分
      34秒之監聽譯文是我與戊○○之對話，該次有拿到海洛因
      及安非他命；各1、2千元，詳細忘記了；是在他住的地方
      拿的；他有時身上有海洛因的話就會直接給我等語（見13
      62號偵卷第229頁），嗣於原審時亦證稱：偵查時記憶較
      清楚，所言應該實在；96年12月16日戊○○確實有賣我第
      一級及第二級毒品等語（見原審卷254號卷第140頁），並
      有監聽譯文在卷可稽，是證人甲○○之上開證述應堪信屬
      實。
    2.至被告戊○○之辯護人為被告辯護稱：被告是幫甲○○調
      海洛因，尤其被告未施用海洛因，僅幫吸毒朋友忙云云，
      然從卷附96年12月16日14時13分34秒之監聽譯文所示：「
      戊○○：我回來拿那個給小金；
      甲○○：我兩種都要（海洛因、安非他命）；
      戊○○：你兩種都要（海洛因、安非他命）；
      甲○○：嗯；
      戊○○：你來啊，你來啊，你直接來家裡；
      甲○○：好啊；
      戊○○：好。」（附警卷第232頁）
      等語，可見證人甲○○當時係直接向被告戊○○說要買海
      洛因及安非他命，被告戊○○立即回答要甲○○直接至其
      家裡，若戊○○當時身上沒有海洛因或不願意販賣海洛因
      給甲○○，應會告知證人甲○○其向別人調調看，然被告
      戊○○並未告知甲○○其無海洛因，反而要甲○○直接至
      其家裡，足見被告戊○○並非幫甲○○向他人「調貨」。
（三）再者，就常情而論，朋友間調貨固屬常見，但幫人調貨者
      ，為免無端捲入販賣毒品事端，通常僅係居中代為聯絡，
      再由販毒者直接交付毒品予購毒者；或直接將販毒者之聯
      絡電話提供予購毒者，由販毒者直接與購毒者聯絡毒品交
      易事宜，調貨者應不至於代為聯絡後，復與販毒者約定地
      點取得毒品，再將毒品轉交購毒者，如此不僅須先代為支
      付毒品價金，負有價金無法收回及瑕疵擔保之風險，且經
      由輾轉交付毒品，亦有被警查緝之危險。然觀之前開監聽
      譯文資料，被告戊○○接受張小玲、甲○○要約後，於未
      向販毒者詢問價格之前，隨即告知交易地點，顯非居於調
      貨者之地位，而係以出賣者身分自居，蓋調貨者本無販賣
      毒品之意思，其地位僅係聯絡之橋樑，通常無須預留毒品
      以供販賣，且毒品常1日價格多變，在未向販毒者查詢毒
      品價格之前，實難得知毒品之價格多寡，被告戊○○接受
      張小玲、甲○○要約後，未另行聯絡販賣者，隨即告知交
      易地點，顯欲以留存毒品交付購毒者，應非居於調貨者之
      角色甚明；再者，依前開監聽譯文所示內容，被告戊○○
      於不知張小玲、甲○○所需毒品之數量、價格時，即告知
      交易地點，亦與調貨者於有人欲向販毒者購買毒品後，當
      先確定數量多寡、價格為何，再與購毒者聯絡之情形不符
      ，被告戊○○顯係基於出賣人之地位販入毒品。足見被告
      戊○○並非僅係幫張小玲、甲○○向販毒者調取海洛因至
      明，是被告前開所辯，顯不可採信。至被告以自己未施用
      或持有海洛因而無從販賣等語置辯，然就一般常情而論，
      販賣毒品者本身並無毒癮，惟為獲得販毒之暴利，鋌而走
      險從事販毒者，亦所在多有，非謂不施用毒品者即不會販
      賣毒品，此部分亦不違經驗法則，則被告上開所辯，亦難
      採信。綜上，被告戊○○確實有於附表編號1、8所示之時
      、地，分別販賣海洛因給張小玲、甲○○之犯行，堪以認
      定。
（四）關於被告戊○○販賣安非他命，供出來源，有無減輕寬典
      部分：
    1.按毒品危害防制條例第17條關於減輕其刑之規定，其立法
      目的，在利用減刑之寬典，鼓勵運輸、販賣、吸用或持有
      毒品之行為人，供出毒品之來源，藉以擴大防制毒品之成
      效，使煙毒易於斷絕。故凡觸犯該條所列舉之罪者，據實
      指陳其毒品由來之人或地，並因而破案查獲者，即符合該
      條得減輕其刑之規定，至其所供毒品由來之人，與之是否
      具有共犯關係，並非所問（最高法院89年度台上字第178
      、3970號判決參照）。
    2.查被告戊○○於97年4月3日，雖在臺灣花蓮看守所經花蓮
      縣警察局花蓮分局借提時，供出其第二級毒品安非他命係
      向其上手吳建福所購買，並經警提示吳建福之年籍資料而
      指認確為其人（參1362號偵卷第34-36頁）；然經原審函
      詢花蓮縣警察局花蓮分局有關本案有無因被告戊○○供出
      毒品來源而破獲之情事，該署復以：被告戊○○涉犯毒品
      販賣罪嫌，於本分局調查中雖有供出曾向吳建福購買安非
      他命，惟查吳嫌因施用毒品於臺灣宜蘭監獄執行，經本分
      局員警前往該監借訊，吳嫌否認曾販買上開毒品予被告戊○○等情，亦有該局97年8月6日花市警刑字第0970014064
      號函附原審卷（見原審254號卷第50頁）可證。本院再依
      職權查詢吳建福之前案紀錄表，雖有吳建福因販毒案件而
      遭法院判處有罪在案，然該案早在被告戊○○經警借提供
      出吳建福之前即經檢調開始偵查，尚非因本案被告戊○○
      之供出而查獲，此有臺灣高等法院被告前案紀錄表、該案
      起訴書及判決書附本院卷可查，且本案原審判決第8頁亦
      已說明本案除扣得同案被告甲○○另案之安非他命1包外
      ，亦無其他關聯證據可資證實之理由，則被告戊○○雖供
      稱其第二級毒品安非他命來源係吳建福，但迄未因而破獲
      。揆諸前揭法條及判決說明，本件被告雖已供出其安非他
      命毒品來源，然尚難認已合於毒品危害防制條例第17條之
      規定，自無從依該規定減輕其刑。
（五）綜上所陳，被告上訴意旨仍執陳詞否認犯行，並以僅係幫
      證人等2人調貨並無販賣毒品；就販賣安非他命部分業供
      出毒品來源為吳建福，應獲減刑之寬典等，均為無理由，
      應予駁回。
據上論結，應依刑事訴訟法第368條、第373條，判決如主文。
本案經檢察官丁○○到庭執行職務。
中    華    民    國    98    年     5    月    25    日
                        刑事庭審判長法  官  謝志揚
                                    法  官  劉雪惠
                                    法  官  林鳳珠
以上正本證明與原本無異。
如不服本判決，應於收受送達後10日內向本院提出上訴書狀，其
未敘述理由者，並得於提起上訴狀後10日內向本院補提理由書（
均須按他造當事人之人數附繕本「切勿逕送上級法院」。
中    華    民    國    98    年    5     月    25    日
                                    書記官  徐文彬
附錄    本判決論罪科刑法條：
毒品危害防制條例第4條：
製造、運輸、販賣第一級毒品者，處死刑或無期徒刑；處無期徒
刑者，得併科新臺幣1千萬元以下罰金。
製造、運輸、販賣第二級毒品者，處無期徒刑或7年以上有期徒
刑，得併科新臺幣7百萬元以下罰金。
製造、運輸、販賣第三級毒品者，處5年以上有期徒刑，得併科
新臺幣5百萬元以下罰金。
製造、運輸、販賣第四級毒品者，處3年以上10年以下有期徒刑
，得併科新臺幣3百萬元以下罰金。
製造、運輸、販賣專供製造或施用毒品之器具者，處1年以上7
年以下有期徒刑，得併科新臺幣1百萬元以下罰金。
前五項之未遂犯罰之。
附件：
臺灣花蓮地方法院刑事判決
                                       97年度訴字第254號
                                       97年度訴字第351號
公  訴  人  臺灣花蓮地方法院檢察署檢察官
被      告  戊○○  男  35歲（民國○○年○月○○日生）
                    身分證統一編號：Ｚ000000000號
                    住花蓮縣吉安鄉○○村○○路○段185巷
                      27號(另案於台灣台東戒治所戒治中）
            邱素美  女  33歲（民國○○年○月○日生）
                    身分證統一編號：Ｚ000000000號
                    住花蓮縣吉安鄉○○村○○○街20號
                    (在押)
上二人共同
選任辯護人  曾泰源律師
被      告  甲○○  男  53歲（民國○○年○月○○日生）
                    身分證統一編號：Ｚ000000000號
                    住花蓮縣壽豐鄉○○村○○街75號之1
                    （另案於臺灣花蓮監獄執行中）
選任辯護人  黃健弘律師
上列被告因違反毒品危害防制條例案件，經檢察官提起公訴（97
年度偵字第1361、1362、2217、2220、2223及2225號），及追加
起訴（97年度偵字第2221、2222、2578及4355號），本院合併審
理並判決如下：
    主  文
戊○○犯如附表編號1 至16所示之罪，均累犯，各罪主文如附表
編號1 至16主文欄所示。又明知為禁藥而轉讓，累犯，處有期徒
刑陸月。應執行有期徒刑貳拾年。未扣案之販賣第一級、第二級
毒品所得共計新臺幣貳萬玖仟捌佰元沒收之（其中新臺幣肆仟元
與邱素美連帶沒收，其中新臺幣參仟參佰元與甲○○連帶沒收）
，如全部或一部不能沒收時，以其財產抵償之（其中新臺幣肆仟
元與邱素美連帶抵償，其中新臺幣參仟參佰元與甲○○連帶抵償
）。
邱素美犯如附表編號3 、12、13、14所示之罪，各罪主文如附表
編號3 、12、13、14主文欄所示。應執行有期徒刑肆年捌月。未
扣案之販賣第二級毒品所得共計新臺幣肆仟元與戊○○連帶沒收
之，如全部或一部不能沒收時，以其財產與戊○○連帶抵償之。
甲○○共同販賣第二級毒品，累犯，處有期徒刑肆年陸月，未扣
案之販賣第二級毒品所得新臺幣參仟參佰元與戊○○連帶沒收之
，如全部或一部不能沒收時，以其財產與戊○○連帶抵償之。
    事  實
一、戊○○前因違反麻醉藥品管理條例、毒品危害防制條例案件
    及涉犯偽證罪，先後經法院判處有期徒刑5年4月、6月及3月
    確定，接續執行，嗣於民國95年4月3日假釋並付保護管束，
    於96年3 月10日假釋期滿未經撤銷假釋，視為已執行完畢。
    甲○○則曾於95年間，因違反毒品危害防制條例案件及涉犯
    偽造印文罪，經法院分別判處有期徒刑10月、6月及4月確定
    ，嗣經減刑並定應執行刑為有期徒刑8月，於96年8月26日縮
    刑期滿執行完畢，竟均不知悔改。
二、戊○○與邱素美係男女朋友關係，與甲○○係朋友關係，均
    明知海洛因及安非他命分別係毒品危害防制條例第2 條所列
    管之第一級與第二級毒品，不得販賣、轉讓或持有。竟自96
    年11月間起，或由戊○○獨自基於販賣第一級、第二級毒品
    牟利之犯意，或與邱素美、或與甲○○共同基於販賣第二級
    毒品牟利之犯意聯絡，在花蓮縣境內，以戊○○及邱素美分
    別使用之0000000000、0000000000號行動電話（業均滅失）
    作為對外聯絡工具，或獨自或與邱素美（附表編號3 、12、
    13、14部分）或與甲○○（附表編號16部分），於如附表所
    示之時間、地點，待張小玲、吳正國、甲○○、潘玉婷、黃
    耀德、黃俊傳、彭清賢、丙○○等人撥打上開行動電話號碼
    與之聯繫後，再分別約定交易地點，或由戊○○親自，或交
    代邱素美，或責由甲○○前往交付，販賣海洛因或安非他命
    予張小玲、吳正國、甲○○、潘玉婷、黃耀德、黃俊傳、彭
    清賢及丙○○等人。
三、戊○○明知第二級毒品安非他命亦屬藥事法第22條第1 款所
    稱之禁藥，乃竟於96年11、12月間某日，在顏金海位於帝君
    廟附近之住所，轉讓安非他命0.3 公克予顏金海無償施用。
四、案經花蓮縣警察局花蓮分局報告臺灣花蓮地方法院檢察署檢
    察官偵查起訴暨檢察官主動簽辦後追加起訴。
    理  由
一、上揭販賣第二級毒品安非他命（即附表編號2 至7、9至16部
    分）及轉讓禁藥安非他命之事實，業據被告戊○○、邱素美
    於本院準備程序及審理時均坦承不諱，核與證人即購毒者吳
    正國、甲○○、潘玉婷、黃耀德、黃俊傳、彭清賢、丙○○
    及證人即安非他命受轉讓人顏金海等人分別於警偵訊中之證
    述大致相符（被告及辯護人對上開證人於警詢中之陳述，均
    表示對證據能力無意見，且未於言詞辯論終結前聲明異議，
    經本院審酌該言詞陳述作成之情況，並無不適當之情形，依
    刑事訴訟法第159條之5第1項、第2項之規定，上開證人警詢
    中之陳述均具證據能力），復有臺灣花蓮地方法院檢察署96
    年12月5 日96年花檢兆義聲監（續）字第386、387號通訊監
    察書、電話附表、通訊監察譯文在卷可佐，足認被告2 人關
    於此部分之自白確與事實相符，應堪採信。
二、被告戊○○雖矢口否認有販賣第一級毒品海洛因予張小玲（
    （即附表編號1 部分）及同時販賣第一、二級毒品海洛因、
    安非他命予甲○○（即附表編號8 部分）之事實，辯稱：伊
    僅施用及販賣安非他命，不碰海洛因，伊只是幫張小玲及甲○○向綽號「阿昌」之人調貨而已，並未販賣海洛因予其等
    2人云云。惟查上開證人張小玲於附表編號1所示之時間、地
    點向被告戊○○購買毒品海洛因1包3,000元及證人甲○○於
    附表編號8 所示之時間、地點向被告戊○○同時購得海洛因
    及安非他命各1包各1,000元之交易過程及聯繫方式，均已據
    證人張小玲及甲○○於檢察官偵查時及本院經交互詰問審理
    時到庭明確結證在卷（見97年度偵字第1362號偵卷第217 至
    220頁、第229至232頁及本院97年9 月16日審判筆錄第9、15
    頁；該2 證人於偵查中所為之證述業經具結，並無顯不可信
    之情形，且為證明待證事實所必要，依刑事訴訟法第159 條
    之1第2項之規定，均具證據能力），復有臺灣花蓮地方法院
    檢察署96年11月13日96年花檢兆義聲監（續）字第356號、9
    6 年12月5日96年花檢兆義聲監（續）字第387號通訊監察書
    、電話附表、證人張小玲與被告戊○○於96年11月19日13時
    49分04秒、同日15時11分20秒及同日15時25分14秒之3 通聯
    繫購毒經過之通訊監察譯文（見花市警刑字第0976001023號
    警卷第266、267、269及270頁）及證人甲○○與被告戊○○
    於96年12月16日14時13分34秒聯繫購毒經過之通訊監察譯文
    （見花市警刑字第0976001023 號警卷第223、224及232頁）
    等件在卷可佐，足認被告戊○○所辯，無非諉過卸責之詞，
    並無足採。
三、訊據被告甲○○矢口否認曾與被告戊○○共同販賣安非他命
    與丙○○（即附表編號16部分），辯稱：丙○○係與被告戊○○聯繫交易1 公克安非他命，然因丙○○錢不夠，伊即未
    交貨予丙○○，後來被告戊○○與丙○○是否完成交易，伊
    並不知道云云。而被告戊○○於97年12月11日本院審理過程
    中以證人身分在庭作證時，雖附和被告甲○○之說詞證稱：
    該次交易因丙○○錢不夠，被告甲○○不肯出貨，最後係由
    伊本人與丙○○在國民超商以3,300 元完成買賣，被告甲○○並未參與，其係在國民超商打電動云云。惟查被告甲○○
    對於當時其人在國民超商乙節，並未爭執，其既未參與，何
    以前往國民超商？是否僅單純在該處打電動？即非無疑。況
    此部分共同販賣安非他命之情節，已據證人丙○○於檢察官
    兩度偵查中明確指證綦詳（見97年度偵字第2578號偵卷第4
    至6 頁、第15至17頁，此證人於偵查中所為之證述業經具結
    ，並無顯不可信之情形，且為證明待證事實所必要，依刑事
    訴訟法第159條之1 第2項之規定，具有證據能力），另被告
    戊○○於偵查中亦經具結坦認係與同案被告甲○○共同販賣
    安非他命與丙○○，並由甲○○交付毒品予丙○○之事實（
    見97年度偵字第2221號偵卷第30至33頁，此共同被告於偵查
    中所為之證述業經具結，並無顯不可信之情形，且為證明待
    證事實所必要，依刑事訴訟法第159條之1 第2項之規定，均
    具證據能力）。此外，並有丙○○與被告戊○○於96年12月
    16日19時49分43秒及同日19時58分24秒之2 通聯繫購毒經過
    之監聽譯文（見花市警刑字第0976002230號警卷第48、49頁
    ）在卷可佐，甚從第2 通監聽譯文所示內容分析可知，被告
    甲○○在丙○○與被告戊○○通電話當時，正與丙○○在一
    起，而當被告戊○○終於答應以3,300 元成交時，在旁之被
    告甲○○豈有不直接交貨而仍麻煩被告戊○○再赴國民超商
    交付安非他命之理，在在足證被告甲○○所辯及被告戊○○
    於本院所為附和之說法，同屬卸責及迴護之詞，均無足採。
四、再近年來毒品之濫用，危害國民健康與社會安定日益嚴重，
    治安機關對於販賣或施用毒品之犯罪行為，無不嚴加查緝，
    各傳播媒體對於政府大力掃毒之決心亦再三報導，已使毒品
    不易取得且物稀價昂，苟被告戊○○於有償交付毒品海洛因
    予購毒者張小玲及甲○○之交易過程中無利可圖，縱屬至愚
    ，亦無甘冒被取締移送法辦判處重刑之危險而平白從事毒品
    交易之理，是被告戊○○販賣海洛因予前開2 人，而有從中
    牟利之意圖及事實，應屬合理認定。本件至此事證已極明確
    ，被告3人前開犯行均堪認定，應予依法論科。
五、查海洛因及安非他命分別係毒品危害防制條例第2條第2項第
    1款、第2款所列管之第一級及第二級毒品，且安非他命亦屬
    藥事法第22條第1 款所稱之禁藥，是被告等販賣海洛因或安
    非他命或轉讓安非他命之行為，自應視其所販毒品種類或所
    轉讓者，分別論以販賣第一級毒品罪或販賣第二級毒品罪或
    轉讓禁藥罪。是核被告戊○○就附表編號1 至16所示、被告
    邱素美就附表編號3 、12、13、14所示及被告甲○○就附表
    編號16所示之販賣海洛因或安非他命之行為，各係犯如附表
    所犯法條及罪名欄所示之罪；另被告戊○○就犯罪事實欄三
    所載之行為，係犯藥事法第83條第1 項之轉讓禁藥罪，公訴
    人認被告戊○○於此部分係犯毒品危害防制條例第8條第2項
    之轉讓第二級毒品罪，固非無見，惟以明知為禁藥而轉讓者
    ，藥事法第83條第1 項亦定有處罰明文，故行為人明知為禁
    藥即安非他命而轉讓予他人者，除成立毒品危害防制條例第
    8 條第2項之轉讓第二級毒品罪外，亦構成藥事法第83條第1
    項之轉讓禁藥罪，此係屬同一犯罪行為而同時有2 種法律可
    資處罰之法規競合情形，應依「重法優於輕法」、「後法優
    於前法」等法理，擇一處斷，而以藥事法第83條第1 項之轉
    讓禁藥罪論罪科刑，始符法制（蒞庭檢察官於最後論告時已
    就法規競合情形加以更正說明，並引用正確之法條，本院即
    無庸再予更正，附此說明）。再被告3 人販賣、轉讓毒品前
    後持有海洛因或安非他命之低度行為，應各為其等販賣、轉
    讓毒品之高度行為所吸收，均不另論罪。被告戊○○於附表
    編號8 之販毒行為，係以一行為同時販賣海洛因及安非他命
    各1包予被告甲○○，即係一行為觸犯2罪名，為想像競合犯
    ，此部分應從重論以販賣第一級毒品罪。被告戊○○、邱素
    美2人就附表編號3、12、13、14部分，有犯意聯絡及行為分
    擔，又被告戊○○、甲○○2 人就附表編號16部分，有犯意
    聯絡及行為分擔，均應分別論以共同正犯。又被告戊○○如
    附表多次販賣海洛因或安非他命及1 次轉讓安非他命之犯行
    及被告邱素美4 次販賣安非他命之犯行，犯意各別，時間互
    殊，均應予分論併罰。又被告戊○○前因違反麻醉藥品管理
    條例、毒品危害防制條例案件及涉犯偽證罪，先後經法院判
    處有期徒刑5 年4月、6月及3月確定，接續執行，嗣於95年4
    月3日假釋並付保護管束，於96年3月10日假釋期滿未經撤銷
    假釋，視為已執行完畢；被告甲○○則曾於95年間，因違反
    毒品危害防制條例案件及涉犯偽造印文罪，經法院分別判處
    有期徒刑10月、6月及4月確定，嗣經減刑並定應執行刑為有
    期徒刑8月，於96年8月26日縮刑期滿執行完畢，此有臺灣高
    等法院被告前案紀錄表2 份在卷可稽，其等於有期徒刑執行
    完畢後，5 年以內故意再犯本件有期徒刑以上之各罪，均為
    累犯，各應依刑法第47條第1 項規定，就法定本刑為有期徒
    刑、併科罰金部分加重其刑（其中就販賣第一級毒品罪之法
    定刑為死刑、無期徒刑部分及販賣第二級毒品罪之法定刑為
    無期徒刑部分不得加重）。另按販賣第一級毒品罪及販賣第
    二級毒品罪之法定刑分為「死刑或無期徒刑；處無期徒刑者
    ，得併科1 千萬元以下罰金」、「販賣第二級毒品者，處無
    期徒刑或7年以上有期徒刑，得併科700萬元以下罰金」，而
    然同為販毒之人，其原因動機不一，犯罪情節未必盡同，或
    有大盤毒梟者，亦有中、小盤之分，甚或僅止於吸毒者友儕
    間為求互通有無之有償轉讓者亦有之，其販賣行為所造成危
    害社會之程度自屬有異，法律科處此類犯罪，所設之法定最
    低本刑相同，不可謂不重。於此情形，倘依其情狀處以有期
    徒刑，即足以懲儆，並可達防衛社會之目的者，自非不可依
    客觀之犯行與主觀之惡性二者加以考量其情狀，是否有可憫
    恕之處，適用刑法第59條之規定酌量減輕其刑，期使個案裁
    判之量刑，能斟酌至當，符合比例原則。查被告戊○○販賣
    海洛因、安非他命、被告邱素美販賣安非他命及被告甲○○
    販賣安非他命之行為，助長毒品流通，戕害國人健康，固值
    非難，然被告戊○○販賣海洛因之對象僅張小玲、甲○○2
    人、次數僅2次，交易金額僅4,000元，而其就多次販賣安非
    他命之重罪，不作無謂辯解，均能坦承認罪，節省司法資源
    之耗費，殊屬不易；次查被告邱素美並無前科，素行堪稱良
    好，僅因與被告戊○○為男女朋友關係，受其影響而與之共
    同販賣安非他命，然其交付安非他命之對象僅甲○○、黃俊
    傳2 人，次數僅4次，交易金額不過4,000元；再查被告甲○○於本案僅有1 次共同販賣安非他命犯行，交付對象僅丙○○1人，交易金額亦不過3,300 元，則被告3人所為前揭販賣
    毒品之行為，對他人及國家社會侵害之程度尚非至鉅，且獲
    利亦非豐厚，衡之被告3 人之犯罪情節當非與販賣毒品數量
    達數公斤以上大盤毒梟者可資等同並論，是本院認如宣告被
    告戊○○販賣第一、二級毒品罪及被告邱素美、甲○○販賣
    第二級毒品罪之法定最低刑度，猶嫌過重，依一般國民生活
    經驗法則，實屬情輕法重，客觀上當足引起一般人之同情，
    爰就被告戊○○所犯如附表所示16件販賣第一、二級毒品犯
    行及被告邱素美所犯如附表所示編號3、12、13、14等4件、
    被告甲○○所犯如附表編號16所示之1 件販賣第二級毒品犯
    行，皆依刑法第59條之規定酌減其刑，被告戊○○、甲○○
    部分並先加後減之。又被告戊○○雖辯稱其安非他命購自上
    手吳建福云云及其辯護人亦為其辯護稱：被告戊○○業已供
    出毒品來源，請依法減輕其刑等語，惟據證人甲○○及張小
    玲於本院審理時之證述（見本院97年9 月16日審判筆錄第15
    至17頁），可知其二人雖曾陪同被告戊○○前往宜蘭購買毒
    品，惟並未參與交易過程，對於被告戊○○交易毒品之情節
    亦未親眼目睹，是被告戊○○是否確向吳建福購買安非他命
    ，除扣於被告甲○○另案（本院97年度訴字第81號）之安非
    他命1 包外，尚無其他關聯證據可資證實。況經本院函詢花
    蓮縣警察局花蓮分局，所獲回覆為吳建福因施用毒品案在台
    灣宜蘭監獄服刑，經分局派員前往該監借訊，吳建福否認曾
    販賣安非他命予被告戊○○等情，有該分局97年8月6日花市
    警刑字第0970014064號函1 紙在卷可依，益見吳建福未曾因
    販毒案件而遭移送偵辦，與毒品危害防制條例第17條所規定
    之供出毒品來源因而破獲之減刑要件顯有未符，即難依該法
    條邀減刑之寬典，併此敘明。爰審酌被告3 人之前科素行，
    渠等販賣毒品及被告戊○○轉讓安非他命，皆助長毒品流通
    ，不僅戕害國人身心健康，亦間接導致其他犯罪產生，對社
    會治安影響甚鉅，兼衡渠等犯罪動機、目的、生活狀況及被
    告3 人毒品交易金額尚非龐大，僅是小額販賣，及被告戊○○、邱素美於遭警查獲後，面對販賣第二級毒品重刑之制裁
    ，最終仍願坦承犯行，惟被告戊○○對於販賣第一級毒品之
    犯行及被告甲○○對於販賣第二級毒品之犯行，則無勇氣坦
    然面對，尚飾詞卸責等一切情狀，各量處如主文所示之刑，
    並定其應執行之刑，以資懲儆。末查被告戊○○販賣海洛因
    及安非他命如附表編號1 至16所示之交易金額（販賣海洛因
    所得共計4,000 元、販賣安非他命所得共計25,800元）；被
    告邱素美共同販賣安非他命如附表編號3 、12、13、14所示
    之交易金額，所得共計4,000 元；被告甲○○共同販賣安非
    他命如附表編號16所示之交易金額，所得為3,300 元，乃被
    告3 人因販賣第一級、第二級毒品罪所得之財物，雖未經扣
    案，仍應依同條例第19條第1 項規定宣告沒收（被告戊○○
    與被告邱素美2人共同販賣安非他命所得共4,000元及被告戊○○與被告甲○○2人共同販賣安非他命所得3,300元，均應
    連帶沒收），如全部或一部不能沒收時，以其財產抵償之（
    上揭共同販毒所得併應連帶抵償之）。至於本院97年度訴字
    第81號被告甲○○另案查扣之白色晶體粉末1 包（含袋毛重
    33.9公克），雖經送請內政部警政署刑事警察局鑑驗證實確
    屬甲基安非他命成分無訛，有該局97年8月22日刑鑑字第097
    0121332號鑑定書1紙在卷足佐，惟細稽被告戊○○、證人甲○○2人於本院之供證（見本院97年9月16日審判筆錄第13至
    18頁），固可認定該包安非他命係由證人甲○○駕車載其女
    友張小玲及被告戊○○一起前往宜蘭找人購買，嗣因品質不
    佳而約定換貨前先寄放證人甲○○處，因而為警先一步搜索
    查扣，然被告戊○○亦辯稱：為應年關所需，故與綽號「阿
    賢」之乙○○較大量合資購買，供己施用云云（見本院97年
    8月11日準備程序筆錄第8頁），所辯無從絕對排除其可能性
    ，是無證據證明經另案查扣之該包安非他命係供被告戊○○
    販賣之用，況檢察官亦未曾對該次販入行為加以起訴追究，
    充其量僅能認定該包安非他命與被告戊○○是否施用第二級
    毒品之犯行有關，尚難認與本案其經論處之罪刑有關，即無
    從於其所涉販賣第二級毒品罪名項下併為沒收從刑之諭知；
    另被告戊○○及邱素美於本案所使用之門號0000000000、00
    00000000號行動電話2 支，雖係其等所有供與購毒者聯繫所
    用之物，然並未扣案，且據被告戊○○及邱素美2 人陳稱：
    該2 支行動電話於其等入所後，均已不知去向，亦無證據證
    明該2 支行動電話現尚存在，為免日後執行困難，乃不另為
    沒收之諭知，均附此敘明。
據上論斷，應依刑事訴訟法第299條第1項前段，毒品危害防制條
例第4 條第1項、第2項、第19條第1項，藥事法第83條第1項，刑
法第11條、第28條、第55條、第47條第1項、第59條、第51條第5
款，判決如主文。
本案經檢察官李子春、吳文正到庭執行職務。
中    華    民    國    97    年    12    月    25    日
                  刑事第一庭    審判長法  官  張健河
                                      法  官  蕭一弘
                                      法  官  魏俊明
以上正本證明與原本無異。
如不服本判決應於收受送達後10日內向本院提出上訴書狀，並應
敘述具體理由。其未敘述上訴理由者，應於上訴期間屆滿後20日
內向本院補提理由書 (均須按他造當事人之人數附繕本)「切勿
逕送上級法院」。
中    華    民    國    97    年    12    月    25    日
                                      書記官
附錄本判決論罪之法條全文：
毒品危害防制條例第4條第1項、第2項：
製造、運輸、販賣第一級毒品者，處死刑或無期徒刑；處無期徒
刑者，得併科新臺幣1千萬元以下罰金。
製造、運輸、販賣第二級毒品者，處無期徒刑或7年以上有期徒刑
，得併科新臺幣7百萬元以下罰金。
藥事法第83條第1項：
明知為偽藥或禁藥，而販賣、供應、調劑、運送、寄藏、牙保、
轉讓或意圖販賣而陳列者，處7年以下有期徒刑，得併科新臺幣5
百萬元以下罰金。
附表
┌─┬───┬───┬───┬───┬────┬────┬───┬───────┐
│編│販 賣 │販  賣│販賣之│購  買│購買之人│販賣毒品│所犯法│主文          │
│號│時 間 │地  點│行為人│之  人│聯絡電話│種類價格│條及罪│              │
│  │      │      │      │      │        │        │名    │              │
├─┼───┼───┼───┼───┼────┼────┼───┼───────┤
│1 │96年11│花蓮縣│戊○○│張小玲│00000000│第一級毒│毒品危│戊○○販賣第一│
│  │月19日│花蓮市│      │      │67      │品海洛因│害防制│級毒品，累犯，│
│  │下午3 │國盛六│      │      │        │1包 3000│條例第│處有期徒刑拾伍│
│  │時25分│街某號│      │      │        │元      │4條第1│年陸月。未扣案│
│  │許    │5樓楊 │      │      │        │        │項之販│之販賣第一級毒│
│  │      │承智住│      │      │        │        │賣第一│品所得新臺幣參│
│  │      │處    │      │      │        │        │級毒品│仟元沒收之，如│
│  │      │      │      │      │        │        │罪。  │全部或一部不能│
│  │      │      │      │      │        │        │      │沒收時，以其財│
│  │      │      │      │      │        │        │      │產抵償之。    │
├─┼───┼───┼───┼───┼────┼────┼───┼───────┤
│2 │96年12│花蓮縣│戊○○│吳正國│00000000│第二級毒│毒品危│戊○○販賣第二│
│  │月12日│花蓮市│      │      │13      │品安非他│害防制│級毒品，累犯，│
│  │上午11│後火車│      │      │        │命1包（ │條例第│處有期徒刑肆年│
│  │時24分│站附近│      │      │        │0.2公克 │4條第2│。未扣案之販賣│
│  │許    │「後站│      │      │        │）1000元│項之販│第二級毒品所得│
│  │      │超商」│      │      │        │        │賣第二│新臺幣臺仟元沒│
│  │      │      │      │      │        │        │級毒品│收之，如全部或│
│  │      │      │      │      │        │        │罪。  │一部不能沒收時│
│  │      │      │      │      │        │        │      │，以其財產抵償│
│  │      │      │      │      │        │        │      │之。          │
├─┼───┼───┼───┼───┼────┼────┼───┼───────┤
│3 │96年12│花蓮縣│戊○○│甲○○│00000000│第二級毒│毒品危│戊○○共同販賣│
│  │月12日│花蓮市│邱素美│欲向楊│37與邱素│品安非他│害防制│第二級毒品，累│
│  │凌晨0 │國盛六│      │承智購│美所使用│命1000元│條例第│犯，處有期徒刑│
│  │時15分│街某號│      │買安非│之098735│        │4條第2│肆年。未扣案之│
│  │許    │5樓楊 │      │他命，│3943號電│        │項之販│販賣第二級毒品│
│  │      │承智住│      │惟由邱│話聯繫  │        │賣第二│所得新臺幣臺仟│
│  │      │處    │      │素美接│        │        │級毒品│元沒收之，如全│
│  │      │      │      │聽電話│        │        │罪。  │部或一部不能沒│
│  │      │      │      │，何武│        │        │      │收時，以其財產│
│  │      │      │      │義並請│        │        │      │與邱素美連帶抵│
│  │      │      │      │邱素美│        │        │      │償之 (新臺幣壹│
│  │      │      │      │告知購│        │        │      │仟元)。       │
│  │      │      │      │買毒品│        │        │      │邱素美共同販賣│
│  │      │      │      │之意，│        │        │      │第二級毒品，處│
│  │      │      │      │且自行│        │        │      │有期徒刑參年陸│
│  │      │      │      │前往向│        │        │      │月。未扣案之販│
│  │      │      │      │戊○○│        │        │      │賣第二級毒品所│
│  │      │      │      │購買安│        │        │      │得新臺幣臺仟元│
│  │      │      │      │非他命│        │        │      │沒收之，如全部│
│  │      │      │      │      │        │        │      │或一部不能沒收│
│  │      │      │      │      │        │        │      │時，以其財產與│
│  │      │      │      │      │        │        │      │戊○○連帶抵償│
│  │      │      │      │      │        │        │      │之(新臺幣壹仟 │
│  │      │      │      │      │        │        │      │元)。         │
├─┼───┼───┼───┼───┼────┼────┼───┼───────┤
│4 │96年12│花蓮縣│戊○○│潘玉婷│00000000│第二級毒│毒品危│戊○○販賣第二│
│  │月14日│花蓮市│      │      │31      │品安非他│害防制│級毒品，累犯，│
│  │下午4 │國盛六│      │      │        │命1包   │條例第│處有期徒刑肆年│
│  │時55分│街楊承│      │      │        │1000元  │4條第2│。未扣案之販賣│
│  │許    │智住處│      │      │        │        │項之販│第二級毒品所得│
│  │      │樓下  │      │      │        │        │賣第二│新臺幣臺仟元沒│
│  │      │      │      │      │        │        │級毒品│收之，如全部或│
│  │      │      │      │      │        │        │罪。  │一部不能沒收時│
│  │      │      │      │      │        │        │      │，以其財產抵償│
│  │      │      │      │      │        │        │      │之。          │
├─┼───┼───┼───┼───┼────┼────┼───┼───────┤
│5 │96年12│花蓮縣│戊○○│黃耀德│00000000│第二級毒│毒品危│戊○○販賣第二│
│  │月14日│花蓮市│      │      │09      │品安非他│害防制│級毒品，累犯，│
│  │晚上11│後火車│      │      │        │命1包   │條例第│處有期徒刑肆年│
│  │時9分 │站附近│      │      │        │1000元  │4條第2│。未扣案之販賣│
│  │許    │「後站│      │      │        │        │項之販│第二級毒品所得│
│  │      │超商」│      │      │        │        │賣第二│新臺幣臺仟元沒│
│  │      │外    │      │      │        │        │級毒品│收之，如全部或│
│  │      │      │      │      │        │        │罪。  │一部不能沒收時│
│  │      │      │      │      │        │        │      │，以其財產抵償│
│  │      │      │      │      │        │        │      │之。          │
├─┼───┼───┼───┼───┼────┼────┼───┼───────┤
│6 │96年12│花蓮縣│戊○○│黃俊傳│00000000│第二級毒│毒品危│戊○○販賣第二│
│  │月15日│花蓮市│      │      │97      │品安非他│害防制│級毒品，累犯，│
│  │上午11│中華國│      │      │        │命500元 │條例第│處有期徒刑肆年│
│  │時25分│小附近│      │      │        │        │4條第2│。未扣案之販賣│
│  │許    │      │      │      │        │        │項之販│第二級毒品所得│
│  │      │      │      │      │        │        │賣第二│新臺幣伍佰元沒│
│  │      │      │      │      │        │        │級毒品│收之，如全部或│
│  │      │      │      │      │        │        │罪。  │一部不能沒收時│
│  │      │      │      │      │        │        │      │，以其財產抵償│
│  │      │      │      │      │        │        │      │之。          │
├─┼───┼───┼───┼───┼────┼────┼───┼───────┤
│7 │96年12│花蓮縣│戊○○│甲○○│00000000│第二級毒│毒品危│戊○○販賣第二│
│  │月15日│花蓮市│      │      │37      │品安非他│害防制│級毒品，累犯，│
│  │下午3 │國盛六│      │      │        │命1000元│條例第│處有期徒刑肆年│
│  │時2分 │街某號│      │      │        │        │4條第2│。未扣案之販賣│
│  │許    │5樓楊 │      │      │        │        │項之販│第二級毒品所得│
│  │      │承智住│      │      │        │        │賣第二│新臺幣臺仟元沒│
│  │      │處    │      │      │        │        │級毒品│收之，如全部或│
│  │      │      │      │      │        │        │罪。  │一部不能沒收時│
│  │      │      │      │      │        │        │      │，以其財產抵償│
│  │      │      │      │      │        │        │      │之。          │
├─┼───┼───┼───┼───┼────┼────┼───┼───────┤
│8 │96年12│花蓮縣│戊○○│甲○○│00000000│第一、二│毒品危│戊○○販賣第一│
│  │月16日│花蓮市│      │      │37      │級毒品海│害防制│級毒品，累犯，│
│  │下午2 │國盛六│      │      │        │洛因及安│條例第│處有期徒刑拾陸│
│  │時13分│街某號│      │      │        │非他命各│4條第1│年。未扣案之販│
│  │許    │5樓楊 │      │      │        │1包各   │項之販│賣第一級、第二│
│  │      │承智住│      │      │        │1000元  │賣第一│級毒品所得各新│
│  │      │處    │      │      │        │        │級毒品│臺幣臺仟元均沒│
│  │      │      │      │      │        │        │罪及  │收之，如全部或│
│  │      │      │      │      │        │        │毒品危│一部不能沒收時│
│  │      │      │      │      │        │        │害防制│，以其財產抵償│
│  │      │      │      │      │        │        │條例第│之。          │
│  │      │      │      │      │        │        │4條第2│              │
│  │      │      │      │      │        │        │項之販│              │
│  │      │      │      │      │        │        │賣第二│              │
│  │      │      │      │      │        │        │級毒品│              │
│  │      │      │      │      │        │        │罪。  │              │
├─┼───┼───┼───┼───┼────┼────┼───┼───────┤
│9 │96年12│花蓮縣│戊○○│潘玉婷│00000000│第二級毒│毒品危│戊○○販賣第二│
│  │月17日│吉安鄉│      │      │31      │品安非他│害防制│級毒品，累犯，│
│  │上午8 │南海2 │      │      │        │命1包   │條例第│處有期徒刑肆年│
│  │時47分│街「住│      │      │        │1000元  │4條第2│。未扣案之販賣│
│  │許    │商便利│      │      │        │        │項之販│第二級毒品所得│
│  │      │商店」│      │      │        │        │賣第二│新臺幣臺仟元沒│
│  │      │前    │      │      │        │        │級毒品│收之，如全部或│
│  │      │      │      │      │        │        │罪。  │一部不能沒收時│
│  │      │      │      │      │        │        │      │，以其財產抵償│
│  │      │      │      │      │        │        │      │之。          │
├─┼───┼───┼───┼───┼────┼────┼───┼───────┤
│10│96年12│花蓮縣│戊○○│甲○○│00000000│第二級毒│毒品危│戊○○販賣第二│
│  │月17日│花蓮市│      │      │37      │品安非他│害防制│級毒品，累犯，│
│  │上午10│國盛六│      │      │        │命1包   │條例第│處有期徒刑肆年│
│  │時45分│街某號│      │      │        │1000元  │4條第2│。未扣案之販賣│
│  │許    │5樓楊 │      │      │        │        │項之販│第二級毒品所得│
│  │      │承智住│      │      │        │        │賣第二│新臺幣臺仟元沒│
│  │      │處    │      │      │        │        │級毒品│收之，如全部或│
│  │      │      │      │      │        │        │罪。  │一部不能沒收時│
│  │      │      │      │      │        │        │      │，以其財產抵償│
│  │      │      │      │      │        │        │      │之。          │
├─┼───┼───┼───┼───┼────┼────┼───┼───────┤
│11│96年12│花蓮縣│戊○○│吳正國│同編號2 │第二級毒│毒品危│戊○○販賣第二│
│  │月17日│吉安鄉│      │      │        │品安非他│害防制│級毒品，累犯，│
│  │上午10│南埔一│      │      │        │命1包   │條例第│處有期徒刑肆年│
│  │時51分│街113 │      │      │        │1000元  │4條第2│。未扣案之販賣│
│  │許    │巷    │      │      │        │        │項之販│第二級毒品所得│
│  │      │      │      │      │        │        │賣第二│新臺幣臺仟元沒│
│  │      │      │      │      │        │        │級毒品│收之，如全部或│
│  │      │      │      │      │        │        │罪。  │一部不能沒收時│
│  │      │      │      │      │        │        │      │，以其財產抵償│
│  │      │      │      │      │        │        │      │之。          │
├─┼───┼───┼───┼───┼────┼────┼───┼───────┤
│12│96年12│花蓮縣│戊○○│甲○○│00000000│第二級毒│毒品危│戊○○共同販賣│
│  │月18日│花蓮市│邱素美│欲向楊│37與邱素│品安非他│害防制│第二級毒品，累│
│  │下午3 │某停車│      │承智購│美所使用│命1000元│條例第│犯，處有期徒刑│
│  │時16分│場    │      │買，惟│之098735│        │4條第2│肆年。未扣案之│
│  │許    │      │      │由邱素│3943號電│        │項之販│販賣第二級毒品│
│  │      │      │      │美接聽│話聯繫  │        │賣第二│所得新臺幣臺仟│
│  │      │      │      │電話，│        │        │級毒品│元沒收之，如全│
│  │      │      │      │甲○○│        │        │罪。  │部或一部不能沒│
│  │      │      │      │委由黃│        │        │      │收時，以其財產│
│  │      │      │      │俊傳拿│        │        │      │與邱素美連帶抵│
│  │      │      │      │取，楊│        │        │      │償之 (新臺幣壹│
│  │      │      │      │承智則│        │        │      │仟元)。       │
│  │      │      │      │交代邱│        │        │      │邱素美共同販賣│
│  │      │      │      │素美交│        │        │      │第二級毒品，處│
│  │      │      │      │付安非│        │        │      │有期徒刑參年陸│
│  │      │      │      │他命予│        │        │      │月。未扣案之販│
│  │      │      │      │黃俊傳│        │        │      │賣第二級毒品所│
│  │      │      │      │      │        │        │      │得新臺幣臺仟元│
│  │      │      │      │      │        │        │      │沒收之，如全部│
│  │      │      │      │      │        │        │      │或一部不能沒收│
│  │      │      │      │      │        │        │      │時，以其財產與│
│  │      │      │      │      │        │        │      │戊○○連帶抵償│
│  │      │      │      │      │        │        │      │之 (新臺幣壹仟│
│  │      │      │      │      │        │        │      │元)。         │
├─┼───┼───┼───┼───┼────┼────┼───┼───────┤
│13│96年12│花蓮縣│戊○○│甲○○│00000000│第二級毒│毒品危│戊○○共同販賣│
│  │月初某│花蓮市│邱素美│欲向楊│67      │品安非他│害防制│第二級毒品，累│
│  │日    │國盛六│      │承智購│        │命1000元│條例第│犯，處有期徒刑│
│  │      │街某號│      │買安非│        │        │4條第2│肆年。未扣案之│
│  │      │5樓楊 │      │他命，│        │        │項之販│販賣第二級毒品│
│  │      │承智住│      │戊○○│        │        │賣第二│所得新臺幣臺仟│
│  │      │處    │      │不在，│        │        │級毒品│元沒收之，如全│
│  │      │      │      │則由邱│        │        │罪。  │部或一部不能沒│
│  │      │      │      │素美交│        │        │      │收時，以其財產│
│  │      │      │      │付毒品│        │        │      │與邱素美連帶抵│
│  │      │      │      │予何武│        │        │      │償之 (新臺幣壹│
│  │      │      │      │義    │        │        │      │仟元)。       │
│  │      │      │      │      │        │        │      │邱素美共同販賣│
│  │      │      │      │      │        │        │      │第二級毒品，處│
│  │      │      │      │      │        │        │      │有期徒刑參年陸│
│  │      │      │      │      │        │        │      │月。未扣案之販│
│  │      │      │      │      │        │        │      │賣第二級毒品所│
│  │      │      │      │      │        │        │      │得新臺幣臺仟元│
│  │      │      │      │      │        │        │      │沒收之，如全部│
│  │      │      │      │      │        │        │      │或一部不能沒收│
│  │      │      │      │      │        │        │      │時，以其財產與│
│  │      │      │      │      │        │        │      │戊○○連帶抵償│
│  │      │      │      │      │        │        │      │之 (新臺幣壹仟│
│  │      │      │      │      │        │        │      │元)。         │
├─┼───┼───┼───┼───┼────┼────┼───┼───────┤
│14│96年12│花蓮縣│戊○○│同編號│00000000│第二級毒│毒品危│戊○○共同販賣│
│  │月間某│花蓮市│邱素美│13    │67      │品安非他│害防制│第二級毒品，累│
│  │日    │國盛六│      │      │        │命1000元│條例第│犯，處有期徒刑│
│  │      │街某號│      │      │        │        │4條第2│肆年。未扣案之│
│  │      │5樓楊 │      │      │        │        │項之販│販賣第二級毒品│
│  │      │承智住│      │      │        │        │賣第二│所得新臺幣臺仟│
│  │      │處    │      │      │        │        │級毒品│元沒收之，如全│
│  │      │      │      │      │        │        │罪。  │部或一部不能沒│
│  │      │      │      │      │        │        │      │收時，以其財產│
│  │      │      │      │      │        │        │      │與邱素美連帶抵│
│  │      │      │      │      │        │        │      │償之 (新臺幣壹│
│  │      │      │      │      │        │        │      │仟元)。       │
│  │      │      │      │      │        │        │      │邱素美共同販賣│
│  │      │      │      │      │        │        │      │第二級毒品，處│
│  │      │      │      │      │        │        │      │有期徒刑參年陸│
│  │      │      │      │      │        │        │      │月。未扣案之販│
│  │      │      │      │      │        │        │      │賣第二級毒品所│
│  │      │      │      │      │        │        │      │得新臺幣臺仟元│
│  │      │      │      │      │        │        │      │沒收之，如全部│
│  │      │      │      │      │        │        │      │或一部不能沒收│
│  │      │      │      │      │        │        │      │時，以其財產與│
│  │      │      │      │      │        │        │      │戊○○連帶抵償│
│  │      │      │      │      │        │        │      │之 (新臺幣壹仟│
│  │      │      │      │      │        │        │      │元)。         │
├─┼───┼───┼───┼───┼────┼────┼───┼───────┤
│15│96年12│花蓮縣│戊○○│彭清賢│戊○○以│第二級毒│毒品危│戊○○販賣第二│
│  │月14日│花蓮市│      │      │其使用之│品安非他│害防制│級毒品，累犯，│
│  │8時42 │後火車│      │      │00000000│命3公克 │條例第│處有期徒刑肆年│
│  │分許  │站附近│      │      │94與彭清│10000元 │4條第2│。未扣案之販賣│
│  │      │之「後│      │      │賢連繫  │        │項之販│第二級毒品所得│
│  │      │站超商│      │      │        │        │賣第二│新臺幣臺萬元沒│
│  │      │」    │      │      │        │        │級毒品│收之，如全部或│
│  │      │      │      │      │        │        │罪。  │一部不能沒收時│
│  │      │      │      │      │        │        │      │，以其財產抵償│
│  │      │      │      │      │        │        │      │之。          │
├─┼───┼───┼───┼───┼────┼────┼───┼───────┤
│16│民國96│花蓮縣│戊○○│丙○○│戊○○以│第二級毒│毒品危│戊○○共同販賣│
│  │年12月│花蓮市│甲○○│      │其使用之│品安非他│害防制│第二級毒品，累│
│  │16日19│火車站│      │      │00000000│命1公克 │條例第│犯，處有期徒刑│
│  │時58分│附近之│      │      │94與姜軍│3300元  │4條第2│肆年。未扣案之│
│  │許    │「國民│      │      │山聯繫，│        │項之販│販賣第二級毒品│
│  │      │超商」│      │      │再由何武│        │賣第二│所得新臺幣參仟│
│  │      │      │      │      │義以電話│        │級毒品│參佰元沒收之，│
│  │      │      │      │      │通知姜軍│        │罪。  │如全部或一部不│
│  │      │      │      │      │山交易時│        │      │能沒收時，以其│
│  │      │      │      │      │間、地點│        │      │財產與甲○○連│
│  │      │      │      │      │，最後由│        │      │帶抵償之 (新臺│
│  │      │      │      │      │甲○○交│        │      │幣參仟參佰元) │
│  │      │      │      │      │付安非他│        │      │。            │
│  │      │      │      │      │命給姜軍│        │      │甲○○判決主文│
│  │      │      │      │      │山。    │        │      │部分，詳見主文│
│  │      │      │      │      │        │        │      │欄第3項。     │
└─┴───┴───┴───┴───┴────┴────┴───┴───────┘


司法院資訊處製作；財團法人民間司法改革基金會備份。
